臺灣宜蘭地方法院宣示判決筆錄
111年度訴字第378號
公  訴  人  臺灣宜蘭地方檢察署檢察官
被      告  吳旻修



上列被告因詐欺等案件（起訴案號：111年度偵字第7440號），
經本院以宣示判決筆錄代替協商判決，於民國111年12月8日上午
9時30分，在本院第一法庭宣示判決，出席職員如下：
    法  官  劉致欽
    書記官  魏翊洳
    通  譯  蘇正雄 
法官起立朗讀判決主文、犯罪事實要旨、處罰條文、附記事項，
及告以上訴限制、期間並提出上訴狀之法院，且諭知記載其內容
：
一、主  文：
    甲○○成年人與少年共同犯三人以上共同詐欺取財罪，處有期
    徒刑壹年壹月。緩刑貳年，並應按如附表即本院一一一年度
    附民字第二九一號和解筆錄所示之支付金額及支付方式，向
    被害人乙○○支付損害賠償。扣案之IPHONE行動電話壹支及犯
    罪所得新臺幣伍仟元，均沒收之。
二、犯罪事實要旨：
    甲○○成年人於民國111年2月間，在桃園市大溪區視聽伴唱店
    飲酒時認識姓名年籍不詳綽號「中正」之人，並經由「中正
    」於同年8月底邀約參與三人以上，以實施詐術為手段，所
    組成具有持續性、牟利性之有結構性詐欺集團犯罪組織擔任
    收水，每收取1次贓款，可獲得新臺幣（下同）5千元之報酬
    ，該詐騙集團成員並利用通訊軟體Telegram成立「鈔能力有
    限公司」群組互相聯繫，成員有暱稱「潘朵拉」、「中正」
    、「唱方包」及「全是愛（即甲○○）」等人組成，甲○○並與
    該等詐欺集團成員共同基於加重詐欺取財及洗錢之犯意聯絡
    ，由「潘朵拉」指示甲○○聯絡少年王○恩（96年4月生，姓名
    年籍均詳卷，涉犯加重詐欺取財等部分，另由本院少年法庭
    審理）擔任取款車手，甲○○則擔任少年王○恩收取贓款後之
    收水工作。嗣該詐欺集團成員於111年9月7日上午10時40分
    許起，以電話向乙○○佯稱為其妹妹葉立蓁為「王淑華」作保
    ，找不到「王淑華」的人，所以把葉立蓁帶走，並遭毆打，
    現在送醫中，須要先將借款160萬元（嗣約定以110萬元交付
    ）償還才能釋放葉立蓁返家云云，致乙○○陷於錯誤，前往宜
    蘭信用合作社提領110萬元後，相約在宜蘭縣宜蘭市中山公
    園溜滑梯處見面。迨於同日中午12時32分許，由「中正」指
    示少年王○恩前往面交取款得手，嗣後少年王○恩即搭乘火車
    、計程車返回桃園市平鎮區中興路九龍段172巷51弄附近土
    地公廟後，由甲○○以其所有之IPHONE行動電話與少年王○恩
    聯絡後，旋駕駛車牌號碼000-0000號自用小客車前往接應少
    年王○恩，並向少年王○恩收取上開詐得之110萬元贓款，且
    自上開贓款自行收取5千元之報酬及交付少年王○恩5千元報
    酬後，再將上開贓款悉數交付「中正」，因此產生遮斷金流
    使該等詐欺集團成員得以逃避國家追訴、處罰之效果。
三、處罰條文：
　　兒童及少年福利與權益保障法第112條第1項前段，組織犯罪
    防制條例第3條第1項後段，洗錢防制法第2條第1款、第2款
    、第14條第1項，刑法第11條前段、第28條、第339條之4第1
    項第2款、第55條、第74條第1項第1款、第2項第3款、第51
    條第5款、第38條第2項前段、第38條之1第1項前段，刑法施
    行法第1條之1第1項。
四、協商判決除有刑事訴訟法第455條之4第1項第1款於本訊問程
    序終結前，被告撤銷協商合意或檢察官撤回協商聲請者；第
    2款被告協商之意思非出於自由意志者；第4款被告所犯之罪
    非第455條之2第1項所定得以協商判決者；第6款被告有其他
    較重之裁判上一罪之犯罪事實者；第7款法院認應諭知免刑
    或免訴、不受理者情形之一，及違反同條第2項「法院應於
    協商合意範圍內為判決；法院為協商判決所科之刑，以宣告
    緩刑或2年以下有期徒刑、拘役或罰金為限」之規定者外，
    不得上訴。
五、如有前項除外情形，而不服本件判決，得自判決送達之日起
    20日內，向本院提出上訴書狀，並應敘述具體理由，上訴於
    第二審法院。
中　　華　　民　　國　　111 　年　　12　　月　　8 　　日
                  臺灣宜蘭地方法院刑事第二庭
                      書記官  魏翊洳  
　　　　　　　　　　　法  官  劉致欽
以上正本證明與原本無異。
                      書記官  魏翊洳
中　　華　　民　　國　　111 　年　　12　　月　　8 　　日
附錄本案論罪科刑法條：
組織犯罪防制條例第3條
發起、主持、操縱或指揮犯罪組織者，處3年以上10年以下有期
徒刑，得併科新臺幣1億元以下罰金；參與者，處6月以上5年以
下有期徒刑，得併科新臺幣1千萬元以下罰金。但參與情節輕微
者，得減輕或免除其刑。
具公務員或經選舉產生之公職人員之身分，犯前項之罪者，加重
其刑至二分之一。
犯第1項之罪者，應於刑之執行前，令入勞動場所，強制工作，
其期間為3年。
前項之強制工作，準用刑法第90條第2項但書、第3項及第98條第
2項、第3項規定。
以言語、舉動、文字或其他方法，明示或暗示其為犯罪組織之成
員，或與犯罪組織或其成員有關聯，而要求他人為下列行為之一
者，處3年以下有期徒刑，得併科新臺幣3百萬元以下罰金：
一、出售財產、商業組織之出資或股份或放棄經營權。
二、配合辦理都市更新重建之處理程序。
三、購買商品或支付勞務報酬。
四、履行債務或接受債務協商之內容。
前項犯罪組織，不以現存者為必要。
以第5項之行為，使人行無義務之事或妨害其行使權利者，亦同
。
第5項、第7項之未遂犯罰之。
洗錢防制法第14條
有第二條各款所列洗錢行為者，處7年以下有期徒刑，併科新臺
幣5百萬元以下罰金。
前項之未遂犯罰之。
前二項情形，不得科以超過其特定犯罪所定最重本刑之刑。
中華民國刑法第339條之4
犯第339條詐欺罪而有下列情形之一者，處1年以上7年以下有期
徒刑，得併科1百萬元以下罰金：
一、冒用政府機關或公務員名義犯之。
二、三人以上共同犯之。
三、以廣播電視、電子通訊、網際網路或其他媒體等傳播工具，
    對公眾散布而犯之。
前項之未遂犯罰之。
附表：
編號       支付金額         支付方式  一 被告甲○○應支付被害人乙○○新臺幣（下同）40萬元。 於111年11月15日支付5萬元，並由被告甲○○當庭支付無訛。其餘35萬元，自111年12月起，按月於每月15日前支付5萬元，至全部清償完畢止，並由被告甲○○匯入被害人乙○○指定之帳戶（中華郵政股份有限公司宜蘭中山路郵局，戶名：乙○○，帳號：00000000000000號），如有一期未支付，視為全部到期。